Inventaris van het archief van de Militaire Luchtvaart en -verdediging, 1910-1940 (1944)
Nationaal Archief, Den Haag
- De Luchtvaartafdeling, 1913-1938, B.
  - De staf, B.2
    - Stukken van algemene aard, B.2.1
      - Ingekomen en minuten van uitgaande stukken., 1913-1935, 1938; 47-68, 70; 16 pakken en 7 omslagen
        - 1928, 62
          - Vliegtuigmitrailleurs., 1928/2866
          - Berichtendienst tbv het burgerluchtverkeer., 1928/2901
            Zie ook agendanr. 5297.
          - Ontwerp luchtvaartreglement., 1928/2918
          - Luchtvaartbeschikking (dienst bij het burgerluchtverkeer in Nederlands-Indië), 1928/2938
          - Noodseinen van vliegtuigen., 1928/3106
          - AMvB ter uitvoering van art. 52 Luchtvaartwet: luchtfotografie., 1928/3180
          - Vliegtocht Nederland-West-Indië., 1928/3239
            Zie ook agendanrs. 3312, 3864, 4315, 4362 en 5548.
          - Aantal vlieguren door piloot van de KLM te maken., 1928/3393
            Zie ook agendanr. 5634.
          - Vliegmedische dienst., 1928/3665
            Zie ook agendanr. 3836.
          - Mitrailleurcamera's voor vliegtuigen., 1928/3682
          - Centrale opleiding beroepsvliegers., 1928/3791
            Zie ook agendanr. 4100.
          - Verslag beproeving nevelstof-sproeitoestel voor vliegtuigen., 1928/3970
          - Onderscheidingstekenen voor leerlingen van scholen voor reserve officieren., 1928/4417
          - IJsafzetting op vliegtuigvleugels., 1928/4498
          - Tweede bestuurders bij de KLM., 1928/5119
          - Richtmiddelen voor vliegtuigmitrailleurs. (collimateur clair), 1928/5203
          - Notulen hoofdbestuursvergadering Nederlandse Vereniging voor de Luchtvaart., 1928/5216
          - Luchtverdediging., 1928/5594
          - Uitvoeringsbepalingen van de Wet voor het reserve personeel der landmacht van 1905., 1928/5689
          - Gebruik vliegtuigen voor reddingsdoeleinden., 1928/5691
            Zie ook agendanrs. 5739, 5810, 5811 en 5812.
          - Vliegvaardigheid., 1928/5755
          - Verduisteringsmaatregelen tegen luchtgevaar., 1928/5827
          - Uitvoering luchtvaartwet en aanwijzing luchtvaartterreinen., 1928/5831
          - Invoeren letters PH als nationaliteitskenmerk., 1928/5832
          - Opleiding fototechnisch officier., 1928/5868
        - 1929, 63
          - Vliegerbrevetten., 1929/1685
            Zie ook agendanrs. 2356, 2419, 2556, 2824, 2825, 3118, 4056, 4212, 5004, 5169 en 5631.
          - Handleiding luchtfotografie., 1929/1955
          - Proeven met rookmunitie., 1929/1977
            Zie ook agendanr. 3628.
          - Examenopgaven voor vliegbewijs B., 1929/1978
          - Vliegtuigmitrailleurs., 1929/2000
            Zie ook agendanrs. 2401 en 2815.
          - Berichten aan luchtvarenden in verband met landingen op militaire luchtvaartterreinen., 1929/2358
            Zie ook agendanrs. 3942 en 3943.
          - Zelfregistrerende toerentellers., 1929/2365
          - Overzicht legeruitgaven voor luchtstrijdkrachten in diverse landen., 1929/2471
          - Radiodienst: beproeving autostation, golflengten en storingen., 1929/2478
            Zie ook agendanrs. 3406 en 4711.
          - Bommenrichttoestel Weemhoff., 1929/2543
            Zie ook agendanrs. 4176, 4917 en 5181.
          - Noodlandingen van burgervliegtuigen op militair luchtvaartterrein Oldebroek., 1929/2805
            Zie ook agendanr. 3699.
          - Rijksstudiedienst voor de luchtvaart., 1929/2861
            Zie ook agendanrs. 3630 en 4438.
          - Militaire bijstand door vliegtuigen., 1929/2891
          - Goedkeuring van de statuten van de vereniging Vakorganisatie van hoofdwerktuigkundigen en werktuigkundigen te Soesterberg., 1929/2898
          - Conferentie tot herziening van de Conventie van Geneve: vraagstuk vaststellen straal rond inrichtingen, beschermd door de Conventie van Geneve, waarbinnen geen militaire objecten mogen worden geplaatst ter voorkoming van luchtaanvallen., 1929/2982
          - Opleiding tot reserve officier van de weerdienst., 1929/3017
            Zie ook agendanrs. 3018, 4861 en 4983.
          - Statuten van de vereniging van reserve officier Vlieger., 1929/3054
          - Stereo fotogrammetrische opnamen., 1929/3164
          - Samenwerking militaire luchtvaart enerzijds en de RSL en LVD anderzijds., 1929/3190
            Zie ook agendanrs. 3417, 3482, 4211, 4909 en 5026.
          - Officierscasino., 1929/3432
            Zie ook agendanrs. 3570, 4865, 4915, 5007 en 5074.
          - Eisen van toelating tot reserve officier waarnemer., 1929/3530
          - Ongevallendienst Schiphol., 1929/3548
          - Steffens-Hedde Anemografen bij de KNMI., 1929/3660
          - Ballistische gegevens van vliegtuigbommen., 1929/3792
            Zie ook agendanr. 5544.
          - Levensverzekering van vliegers., 1929/3933
            Zie ook agendanrs. 4964 en 5210.
          - Erfpacht militaire grond te Haarlemmermeer., 1929/4086
            Zie ook agendanr. 4416.
          - Luchtvaartreglement art. 42: het uitklimmen na de start., 1929/4122
          - Rode Kruis vliegtuigen., 1929/4137
            Zie ook agendanr. 5507.
          - Oplaten van kabelvliegers., 1929/4228
          - Gebouwen en gronden legerplaats bij Oldenbroek in gebruik bij de LVA., 1929/4229
          - Geneeskundig onderzoek vliegtuigbestuurders., 1929/4272
          - Detachering vliegtuigmakers van de LVA bij de MLD., 1929/4410
          - Rapport oefeningen in mitrailleurschieten en bommenwerper., 1929/4430
          - Studiereis naar Amerika door leden RSL., 1929/4462
          - Nieuwe motor voor vliegtuigen (Hulsebos)., 1929/4707
          - Verlichting vliegtuigen., 1929/4770
            Zie ook agendanr. 6010.
          - Bond van burger technisch personeel bij de LVA., 1929/4817
          - Trefkans op lange smalle doelen., 1929/4887
          - Bewijzen van geschiktheid als lid der bemanning van burgervliegtuigen., 1929/4938
          - Hulpverlening bij bezoek van een zeppelin., 1929/4939
            Zie ook agendanr. 5077.
          - Modificaties aan Fokker D.XVI vliegtuig., 1929/4996
          - Huldeblijk Jan Olieslagers., 1929/5067
          - Opleiding waarnemers., 1929/5552
          - Benoeming examencommissie voor vliegbewijs A., 1929/5568
          - Overgang naar MLD., 1929/5990
        - 1930, 64
          - Vliegbewijs A voor vliegers van de LVA., 1930/220
            Zie ook agendanr. 2819.
          - Navigatielichten van vliegtuigen., 1930/233
            Zie ook agendanrs. 664 en 786.
          - Oefening luchtbombardementen in de legerplaats bij Oldenbroek., 1930/315
            Zie ook agendanrs. 564, 797,1032 en 1088.
          - Luchtvaartwet: bevoegdheden van de minister van Defensie., 1930/345
          - Windsnelheidsmeters (Anemografen)., 1930/363
            Zie ook agendanr. 1400.
          - Rapporteren van landingen vreemde vliegtuigen., 1930/371
          - Voorkeur Nederlandse fabrikaat., 1930/390
          - Gevechtsoefeningen olv commandant veldleger., 1930/467
            Zie ook agendanr. 3431.
          - Geoefendheid reserve vliegers gedurende reservediensttijd., 1930/545
            Zie ook agendanr. 1912.
          - Keuring Indië-vliegers., 1930/557
          - Personeel voor de KLM., 1930/589
            Zie ook agendanrs. 1777 en 2428.
          - Gebruik telefoon bij noodlandingen van verkeersvliegtuigen., 1930/651
            Zie ook agendanr. 1139.
          - Ziekenvervoer per vliegtuig., 1930/728
            Zie ook agendanrs. 3381 en 3414.
          - Rangonderscheiding op leren motorkleding., 1930/754
          - Vliegtuigen Fokker D.XVI., 1930/763
            Zie ook agendanrs. 1649, 1837 en 4235.
          - Vliegtuigmotoren. Klacht over nutteloos besteden van gelden., 1930/859
          - Vliegbrevetten., 1930/878
            Zie ook agendanrs. 1163, 1693, 1724, 1797, 1798, 1958, 2025, 2670, 2734 en 3406.
          - Valschermen., 1930/1075
            Zie ook agendanrs. 2439, 2464, 2620, 3868 en 4157.
          - Casino officieren der LVA., 1930/1132
          - Studiereis naar Amerika., 1930/1258
          - Bewapening Fokker C.VE vliegtuigen., 1930/1347
          - Internationaal congres voor luchtveiligheid., 1930/1348
          - Zweefvliegen., 1930/1379
          - Luchtdoelbestrijding met mitrailleurs M20., 1930/1535
          - Proeven met serie beeldcamera 13-18 cm., 1930/1578
          - Vakorganisatie Hoofdwerktuigkundigen en Werktuigkundigen te Soesterberg., 1930/1654
            Zie ook agendanr. 2639.
          - Onderscheidingsteken op werkkleding., 1930/1769
            Zie ook agendanrs. 3795 en 3892.
          - Bond van Technische Ambtenaren in (semi-) overheidsdienst., 1930/1793
          - Richtmiddelen mitrailleurs., 1930/1890
            Zie ook agendanrs. 2211 en 4233.
          - Oefeningen in de luchtverdediging., 1930/2026
            Zie ook agendanrs. 2560, 2724 en 2845.
          - Bommenrichtkijkers. Verslag toestel Weemhoff., 1930/2044
            Zie ook agendanr. 4269.
          - Benaming van auto's bij het leger., 1930/2161
          - Vliegtuigmitrailleurs., 1930/2239
          - Vliegtocht naar Indië., 1930/2341
          - Vliegtuigongevallen met Fokker D.VII 271, 1930/2392
            Zie ook agendanr. 3846.
          - Vliegtuigbommen., 1930/2566
          - Fotogrammetrie. Proef Hilvarenbeek., 1930/2578
          - Opleiding waarnemers., 1930/2764
          - Vliegkaarten., 1930/2873
          - Verdere vorming van beroepsofficieren., 1930/2877
          - Voorlopig verslag defensiebegroting 1931., 1930/3860
          - Tendentieuze toespraken door officieren over ontwapening., 1930/4008
          - Dienstvluchten door reserve personeel bij de KLM., 1930/4046
          - Uitvoering contract Fokker C.IX vliegtuigen., 1930/ongen.
        - 1931, 65
          - Wijziging van de eisen van geschiktheid voor de rang van reserve 2e luitenant waarnemer., 1931/91
          - Overzicht werkzaamheden technische dienst LVA in 1930., 1931/127
          - Verslag dienstreis naar Parijs ter bezichtiging van de luchtvaarttentoonstelling., 1931/141
            Zie ook agendanrs. 358 en 834.
          - Stand van zaken ombouw Fokker S.II tot ziekenvliegtuig., 1931/202
            Zie ook agendanr. 2928.
          - Medisch toezicht op de bemanning van de Holland-Indië-vliegtuigen., 1931/216
          - Organisatie van de vliegmedische dienst., 1931/242
            Zie ook agendanr. 266.
          - Opleiding verkeersvliegers., 1931/253
          - Bommenrichtkijkers., 1931/301
          - Beproeving seinpatronen., 1931/379
          - Proeven met rookkaarsen., 1931/432
            Zie ook agendanrs. 940,1053,2166.
          - Vorderingen wegens levering in 1930 op contract of daarmede gelijk gestelde., 1931/435
          - Aanstelling tot vlieger met militair brevet., 1931/449
            Zie ook agendanrs. 1185, 2061, 2337, 2747, 2968, 3202, 3371, 3425, 3464 en 3496.
          - Begrotingsvoorstellen gevarentoelage, 1931/536
          - Levering Fokker C.VE en C.IX vliegtuigen, 1931/763
          - Klacht Kennemer lyceum over vliegoverlast., 1931/764
          - Rapport van de subcommissie voor de arbeidsovereenkomst., 1931/796
          - Notulen eerste vergadering van de commissie belast met de keuring van luchtvaartmaterieel., 1931/849
          - Reflexvizieren voor mitrailleurs., 1931/949
            Zie ook agendanrs. 1688 en 2079.
          - Vliegvaardigheid in verband met opleiding., 1931/1079
            Zie ook agendanr. 3404.
          - Schietoefeningen personeel LVA., 1931/1087
          - Commentaar en vragen GS over kwartaalstaten Vlieguren., 1931/1103
            Zie ook agendanr. 3949.
          - Inlichtingen omtrent bezuiniging., 1931/1104
          - Opening vliegterrein West-Schouwen., 1931/1194
          - Afwerpinstallatie vliegtuigen van de BomVa., 1931/1234
          - Medische eisen voor zweefvliegen., 1931/1517
          - Wijziging luchtvaartregeling., 1931/1785
            Zie ook agendanr. 2404.
          - Oefening luchtverdediging in 1931., 1931/1906
          - Namen officieren en onderofficieren sedert 1928 in dienst bij de KLM., 1931/1965
          - Proeven met diverse oliesoorten., 1931/2088
            Zie ook agendanrs. 2352 en 2391.
          - Verslag bezoek aan ´Royal Air Force Display Hendon 1931., 1931/2223
          - Gegevens Curtiss-jachtvliegtuigen., 1931/2405
          - Vliegtuigongevallen., 1931/2446
            Zie ook agendanr. 2735.
          - Opleiding leerlingen van de Kweekschool van de Zeevaart tot verkeersvlieger., 1931/2498
          - Verslag schiet- en bommenwerpoefeningen in 1931., 1931/2590
          - Contract onderhandelingen voor aankoop van Fokker C.V vliegtuigen., 1931/2935
          - Valschermen., 1931/3076
          - Verzoek soldaat Huissen overgang van Infanterie naar LVA., 1931/3079
          - Proeven met pantser- en lichtspoorpatronen., 1931/3133
          - Tactisch gebruik ArVa., 1931/3281
          - Deelname aan Tweede pooljaar., 1931/3379
          - Verbandmiddelen aan boord van verkeersvliegtuigen, Indië vluchten., 1931/3248
          - Wijziging eisen militair brevet., 1931/3419
            Zie ook agendanrs.3520,
          - Opgave aanwezige vliegtuigen op 1 november 1931., 1931/3558
          - Proefneming met tijdbuis voor bommen tegen luchtdoelen., 1931/3623
          - Samenwerking jachtvliegtuigafdelingen (JaVa.)., 1931/3647
        - 1932, 66
          - Proeven met een windvaanvizier., 1932/78
          - Demonstratie met vliegtuig voor ziekenvervoer., 1932/116
            Zie ook agendanrs. 2229 en 3157.
          - Bepalingen luchtvaartregeling betreffende opleiding vliegers., 1932/117
          - Salarisregeling personeel LVA., 1932/156
          - Maatregelen tegen botsingsgevaar in de lucht., 1932/163
          - Opvoering vuursnelheid vliegtuigmitrailleur M.18 en wijzingen., 1932/177
          - Bommenafwerpinrichting Fokker C.VD vlieg-tuigen., 1932/227
          - Regeling betreffende het taxiën van vliegtuigen., 1932/287
            Zie ook agendanrs. 1072 en 1896.
          - Overzicht werkzaamheden 1931 technische dienst LVA, 1932/504
          - Proeven met rookkaarsen., 1932/537
          - Beoordeling Kelvin-kompassen., 1932/544
          - Kartering door luchtfotografie., 1932/581
          - Verlichting vliegtuigen., 1932/591
            Zie ook agendanr. 3237.
          - Militaire brevetten., 1932/653
            Zie ook agendanrs. 896 en 1649.
          - Vliegproeven met Fokker D.XVI-vliegtuigen., 1932/794
            Zie ook agendanr. 1776.
          - Deelname aan internationale vliegweek Zürich., 1932/848
          - Internationalisering burgerluchtvaart., 1932/988
          - Gegevens vliegeropleiding in Nederland., 1932/1643
            Zie ook agendanr. 2485.
          - Huldiging generaal C.J. Snijders., 1932/1645
          - Deelname vliegtuigen aan demonstratie hulpverlening schipbreuken., 1932/1682
            Zie ook agendanr. 1683.
          - Zoeklichten tl., 1932/1861
          - Olie en benzine., 1932/1928
          - Internationaal pooljaar 1932-1933., 1932/2203
            Zie ook agendanr. 2850.
          - Aanschaf overbrenginrichting., 1932/2251
          - Wensen ter uitvoering van vliegkaarten 1:200.000., 1932/2356
          - Voorlopig voorschrift voor het luchtvaartbedrijf., 1932/2455
          - Overname Pander Postjager na de Indiëvlucht door de LVA., 1932/2529
          - Duurzaamheidsproef voor mitrailleurs., 1932/2989
          - Keuringseisen vliegbewijs A., 1932/3001
          - Herstel van zwaar beschadigde vliegtuigen., 1932/3069
          - Aanbieding F VIIa fotovliegtuig door de KLM., 1932/3089
            Zie ook agendanr. 3476.
          - Aanwijzingen gezagsverhouding van het militaire personeel van het LVB., 1932/3176
          - Aanschaf loodsballons., 1932/3240
          - Meteorologische hoogtevluchten., 1932/3249
          - Indeling Rijksstudiedienst voor de Luchtvaart bij het Departement van Waterstaat., 1932/3326
          - Opleiding civiele vliegtuigbestuurders., 1932/3330
          - Sterktevoorschriften voor militaire vliegtuigen., 1932/3651
        - 1933-1934, 67
          - Mededelingen betreffende luchtvarenden., 1933/105
          - Seinlampen., 1933/107
          - Maskeringsnetten., 1933/114
          - Staartsteunen militaire vliegtuigen., 1933/146
          - Verlichting vliegtuigen en vliegterreinen., 1933/198
            Zie ook agendanrs. 404, 449, 862 en 3365.
          - Diverse onderwerpen radiodienst., 1933/219
            Zie ook agendanrs. 1649, 2833, 3004 en 3021.
          - Opleiding civiele vliegtuigbestuurders., 1933/284
          - Ziekenvliegtuig, ontheffing gebruik landingsterreinen., 1933/285
          - Verslag dienstreis naar luchtvaarttentoonstelling Parijs., 1933/310
          - Detachement IJsland., 1933/382
            Zie ook agendanrs. 890, 1171, 1823, 2183, 2361 en 2451.
          - Proefneming navigatie-instrument., 1933/406
            Zie ook agendanr. 515.
          - Schootstafel voor het afwerpen van bommen., 1933/435
          - Belgisch voorstel vliegverkeersregels., 1933/529
          - Verslag dienstreis naar Engeland ivm keuring Rolls-Royce Kestrel motor., 1933/583
            Zie ook agendanr.1248.
          - Beproeving oliesoorten., 1933/584
            Zie ook agendanr. 1779.
          - Keuring van vliegers voor Indië., 1933/595
          - Verslag bespreking over inrichting van de fotowagen., 1933/674
          - Verklaring dat Fokkervliegtuigen D.XVI, C.VD en C.VI goed voldoen., 1933/797
          - Inrichting zitplaats waarnemers., 1933/852
          - Luchtvaartmuseum., 1933/909
          - Keuring vliegerkleding., 1933/919
            Zie ook agendanr.1263.
          - Invloed vleugel- en motorbelasting op de wendbaarheid van gevechtsvliegtuigen., 1933/1059
          - Militaire brevetten., 1933/1168
            Zie ook agendanrs. 1281, 1301, 1338, 1367, 1408,1451, 1460, 1516, 1813, 1949 en 2662.
          - Rolls Royce vliegtuigmotoren., 1933/1248
          - Opmerkingen over beproeving Fokker C.V vlieg-tuig., 1933/1469
            Zie ook agendanr. 1789.
          - Vliegtuigbommen., 1933/1596
            Zie ook agendanr. 2277.
          - Opleiding Personeel weerdienst., 1933/1685
          - 20-jarig jubileum LVA., 1933/1710
          - Mitrailleurringen., 1933/1717
          - IJkinstallatie., 1933/1735
            Zie ook agendanrs. 1860 en 1896.
          - Encadrering LVA., 1933/1756
          - Rapport vergelijkende beproevingen van het instrument Woudenberg en de Sperryhorizon., 1933/1857
          - Eisen te stellen aan een opleidingsvliegtuig., 1933/1960
          - Fokker C.X tweepersoonsgevechtsvliegtuig., 1933/2226
            Zie ook agendanrs. 2492 en 2500.
          - Vliegtuigongevallen., 1933/2252
            Zie ook agendanr. 2900.
          - Messier-landingsgestellen., 1933/2556
          - Opleiding waarnemers., 1933/2898
            Zie ook agendanr. 3263.
          - Noodseinen., 1933/3003
          - Synchronosatie mitrailleur en propeller., 1934/ongen.
            Dit stuk is los aangetroffen in het archief en de oorspronkelijke plaats in het archief was niet meer te herleiden.
          - Keuring van roeren., 1934/563
          - Beproeving Fokker D.XVII vliegtuigen., 1934/733
          - Vragen van vlieginstructeur aan vlieger., 1934/762
        - 1935, 68; omslag
          - Opdrachten aan maandvliegers., 1935/2335
          - Vliegmedisch toezicht in Curaçao.(KLM), 1935/2428
            Zie ook agendanr. 2690.
          - Problemen motorophanging Fokker C.I vliegtuigen., 1935/2491
            Zie ook agendanrs. 2492 en 2950.
          - Cursus vliegtuigbouwkunde., 1935/2602
          - Rapport over bezoek aan de Luchtvaart Universiteit te Hamble., 1935/2632
        - 1938, 70; omslag
          - Diversen betreffende luchtbeschermingsdienst., 1938/1462
            Zie ook agendanrs. 1535, 1607,1842 en 4326.
          - Rapporten beproeving vliegtuigen Bucker Jungmeister en Koolhoven FK-52., 1938/2697
      - Maandrapporten., 1915-1929; 113-127; 15 omslagen
        - 1915 juni - december, 113
        - 1916, 114
        - 1917, 115
        - 1918, 116
        - 1919, 117
        - 1920, 118
        - 1921, 119
        - 1922, 120
        - 1923, 121
        - 1924, 122
        - 1925, 123
        - 1926, 124
        - 1927, 125
        - 1928, 126
        - 1929, 127
      - Registers met dagelijkse orders van de commandant., 1916-1921, 1923, 1924-1935; 71-90; 20 delen
        - 1916 september - 1917 augustus, 71
        - 1917 september - 1918 november 16, 72
        - 1919 november 6 - 1920, 73
        - 1921, 74
        - 1923, 75
        - 1925 januari - september, 76
        - 1925 november - december, 77
        - 1926, 78
        - 1927 januari - oktober 6, 79
        - 1928 oktober 19 - december, 80
        - 1929, 81
        - 1930, 82
        - 1931 januari - oktober, 83
        - 1932 januari - oktober 20, 84
        - 1932 oktober 20 - december, 85
        - 1933 januari - september 14, 86
        - 1933 september 15 - december, 87
        - 1934 januari - juli 20, 88
        - 1934 juli 21 - december, 89
        - 1935 januari - juli 9, 90
      - Register met orders van blijvende aard van de commandant., 1931-1938; 91; 1 deel
    - Stukken betreffende bijzondere onderwerpen, B.2.2
      - Register met gegevens over vliegeniers en waarnemers., 1913-1917; 92; 1 katern
      - Processen-verbaal van luchtvaartongevallen., 1913-1938; 93-94; 2 pakken
        - 1913-1925, 93
        - 1926-1938, 94
      - Minuten en afschriften van contracten, afgesloten tussen de Staat der Nederlanden, als vertegenwoordiger van de Luchtvaartafdeling, en leveranciers van luchtvaartmaterieel., 1914-1932; 95-111; 16 omslagen en 1 pak
        Zie ook inv.nrs. 292-298
        - 1914, 95
        - 1915, 96
        - 1916, 97
        - 1917, 98
        - 1918, 99
        - 1920-1921, 100
        - 1922, 101
        - 1923, 102
        - 1924, 103
        - 1925, 104
        - 1926, 105
        - 1927, 106
        - 1928, 107
        - 1929, 108; pak
        - 1930, 109
        - 1931, 110
        - 1932, 111
      - Staat houdende gegevens over door de Staat der Nederlanden in de periode 1914-1918 geïnterneerde vliegtuigen van oorlogvoerende landen., 1915-1918; 475; 1 stuk
      - Register met gegevens over vliegtuigen en motoren., 1915-1928; 112; 1 deel
        Met aantekeningen van J.L. van Zwieten uit de jaren 1961-1962
      - Staten met gegevens over vliegtuigongevallen., 1917-1938; 128; 1 omslag
      - Stukken betreffende de regeling van de berichtendienst ten behoeve van het burger luchtverkeer., 1925; 129; 1 omslag
      - Staten van mutaties in de aantallen vliegeniers, waarnemers, vliegtuigen en motoren., 1926-1929; 130; 1 omslag
      - Minuten en afschriften van arbeidscontracten, alsmede van contracten voor het gebruik van terreinen, levering van elektriciteit en materialen., 1926-1931; 131; 1 omslag
      - Akten van verbintenis als vliegenier of waarnemer., 1927-1940; 132-133; 2 pakken
        - A-K, 132
        - L-Z, 133
      - Statuten van de vereniging van reserve-onderofficieren vlieger., 1929; 134; 1 stuk
      - Balansen en exploitatierekeningen., 1928-1931; 135; 1 omslag
      - Stukken betreffende de behandeling van militaire wachtgelders., 1930; 136; 1 omslag
      - Register met gegevens over het dienstverband van vliegeniers. Met alfabetische klapper., 1930-1940; 137; 1 deel
      - Register met gegevens over het dienstverband van waarnemers. Met alfabetische klapper., 1930-1940; 138; 1 deel
      - Maandrapporten van de, aan de commandant toegevoegde technisch officier, inzake toezicht op het onderhoud van het luchtvaartmaterieel., 1931-1938; 139-146; 7 omslagen en 1 stuk
        Zie ook inv.nr. 402.
        - 1931 oktober, stuk, 139